臺灣板橋地方法院刑事判決　　　　　　　　　　　　九十一年度易字第二八四六號
　　公　訴　人　臺灣板橋地方法院檢察署檢察官
　　被　　　告　乙○○　男　五.
右列被告因家暴傷害案件，經檢察官提起公訴（九十一年度偵字第一五０七九號），
本院判決如左：
    主  文
乙○○傷害人之身體，處拘役伍拾日，如易科罰金，以參佰元折算壹日。
    事  實
一、乙○○與甲○○係夫妻關係，屬家庭暴力防治法第三條第一款之家庭成員。其二
    人感情素不睦，時常因家庭細故爭吵，民國（下同）九十一年一月二十九日下午
    九時許，在其二人台北縣中和市○○路○段一三一巷二弄六之二號三樓住處，乙
    ○○以甲○○未於下班後即行返家為由，質問甲○○，雙方因此發生口角，引起
    乙○○憤怒，欲施以教訓，預見於住屋斗室內以強力拉扯人，可能造成被拉扯之
    人撞及家具、牆壁、門框等硬物而受有傷害，竟仍在所不顧，以手摀住甲○○之
    嘴，並強力拉扯甲○○，甲○○因害怕欲行掙脫，乙○○竟突然鬆手，致甲○○
    身體失去重心臉部撞及門框，受有左臉部挫傷之傷害，而不違背乙○○之本意。
二、案經被害人甲○○訴由台北縣政府警察局中和分局報請臺灣板橋地方法院檢察署
    檢察官偵查起訴。
    理  由
一、訊據被告乙○○矢口否認有何傷害之犯行，辯稱：當時伊沒打被害人，是被害人
    抓伊的手，伊手痛後放手，被害人才撞到，伊沒有傷害被害人之意思云云。經查
    ：被告於上開時、地以甲○○未於下班後即行返家為由，質問甲○○，雙方因此
    發生口角，引起乙○○憤怒，以手摀住甲○○之嘴，並強力拉扯甲○○，甲○○
    因害怕欲行掙脫，致臉部撞及門框，受有左臉部挫傷之傷害等情，業據被害人甲
    ○○於警訊、偵查及本院訊問時指述綦詳，被害人因被告之上開行為致受有左臉
    部挫傷之傷害，亦有被害人提出之診斷證明書一紙在卷可稽，核與被告於本院訊
    問時坦承與被害人發生拉扯致被害人撞及門框而受傷等語（見審判筆錄）相符，
    足見被告確有拉扯被害人致其撞及門框受傷之行為至明。又於有限空間之住屋斗
    室內，強力拉扯他人，可能使被拉扯之人撞及家具、牆壁、門框等硬物而發生不
    測之傷害，此為一般人均能預見之情形，況於盛怒下強力拉扯他人，他人所生之
    自然反應即為害怕而掙扎、抵抗，且於他人掙扎、抵抗中若突然鬆手，受拉扯之
    人身體必會失去重心、導致撞及家具、牆壁、門框而發生傷害之機率甚高，此亦
    為被告所能預見，被告竟仍在所不顧，強力拉扯被害人甲○○，於甲○○害怕欲
    行掙脫時，復突然鬆手，致甲○○受有上述之傷害，被告有使被害人受傷之不確
    定故意，灼然無訛。所辯並無傷害之故意云云，為事後卸責之詞，不足採信，本
    件事證已臻明確，被告之犯行，堪以認定，應依法論科。
二、核被告乙○○所為，係犯刑法第二百七十七條第一項之普通傷害罪。爰審酌被告
    之犯罪動機、目的、手段、被害人之傷勢尚非重及犯罪後否認犯行等一切情狀，
    量處如主文所示之刑，並諭知易科罰金之折算標準，以示懲儆。
據上論斷，應依刑事訴訟法第二百九十九條第一項前段、刑法第二百七十七條第一項
、第四十一條第一項前段、罰金罰鍰提高標準條例第一條前段、第二條，判決如主文
。
本案經檢察官顏世翠到庭執行職務
中      華      民      國      九十一      年      十二    月    十    日
                                      臺灣板橋地方法院刑事第五庭
                                            法  官  林  錫  凱
右正本證明與原本無異。
如不服本判決，應於判決送達後十日內，向本院提出上訴狀。
                                            書記官  林  兆  嘉
中      華      民      國      九十一      年      十二    月   十一   日
附錄本案論罪科刑法條全文
中華民國刑法第二百七十七條
傷害人之身體或健康者，處三年以下有期徒刑、拘役或一千元以下罰金。
犯前項之罪因而致人於死者，處無期徒刑或七年以上有期徒刑；致重傷者，處三年以
上十年以下有期徒刑。
